臺灣高等法院臺中分院刑事裁定
110年度聲字第2777號
聲  請  人  臺灣高等檢察署臺中檢察分署檢察官     
受  刑  人  叢冠軍



上列聲請人因受刑人數罪併罰有二裁判以上，聲請定其應執行之
刑（聲請案號：110年度執聲字第1261號），本院裁定如下：
    主  文
叢冠軍因犯如附表所示各罪所處之刑，有期徒刑部分應執行有期
徒刑柒年。
    理  由
一、聲請意旨略以：受刑人叢冠軍（下稱受刑人）因違反毒品危
    害防制條例等數罪，先後經判決確定如附表。數罪中雖有刑
    法第50條第1 項但書所列情形，惟受刑人已請求檢察官聲請
    定應執行刑，有臺灣臺中地方檢察署110年10月8日是否請求
    定應執行刑調查表足稽，應依刑法第50條第2 項、第53條、
    第51條第5 款規定，定其應執行之刑，爰依刑事訴訟法第47
    7 條第1 項聲請裁定等語。
二、按裁判確定前犯數罪者，併合處罰之；數罪併罰，有二裁判
    以上者，依第51條之規定，定其應執行之刑，刑法第50條第
    1 項本文、第53條定有明文。又數罪併罰，分別宣告其罪之
    刑，如宣告多數有期徒刑者，於各刑中之最長期以上，各刑
    合併之刑期以下，定其刑期；但不得逾30年，刑法第51條第
    5 款亦有明文。次按法律上屬於自由裁量事項，尚非概無法
    律性之拘束，在法律上有其外部界限及內部界限。前者依法
    律之具體規定，使法院得以具體選擇為適當裁判，此為自由
    裁量之外部界限。後者法院為自由裁量時，應考量法律之目
    的，法律秩序之理念所在，此為自由裁量之內部界限。法院
    為裁判時，二者均不得有所踰越。在數罪併罰而有二裁判以
    上，應定其應執行刑之案件，法院所為刑之酌定，固屬自由
    裁量事項，然對於法律之內、外部界限，仍均應受其拘束（
    最高法院94年度台非字第21號判決意旨參照）。又按刑事訴
    訟法第370條第2 項、第3 項，已針對第二審上訴案件之定
    應執行之刑，明定有不利益變更禁止原則之適用，分屬不同
    案件之數罪併罰，倘一裁判宣告數罪之刑，曾經定其執行刑
    ，再與其他裁判宣告之刑（或執行之刑）定其執行刑時，在
    法理上亦應同受此原則之拘束（最高法院103 年度第14次刑
    事庭會議決議意旨參照），亦即另定之執行刑，其裁量所定
    之刑期，不得較重於前定之執行刑加計後裁判宣告之刑（或
    執行之刑）之總和（最高法院104 年度台抗字第410 號裁定
    意旨參照）。末按數罪併罰中之一罪雖得易科罰金，惟因與
    不得易科之他罪併合處罰結果而不得易科罰金時，原可易科
    部分所處之刑，自亦無庸為易科折算標準之記載，此有司法
    院釋字第144 號解釋意旨可資參照。
三、復按被告所犯數罪有二裁判以上時，其所犯各罪是否合於數
    罪併罰規定，應以各裁判中最初判決確定者為基準，凡在該
    裁判確定前所犯之各罪，均應依刑法第50條、第51條規定，
    定其應執行之刑。數罪併罰案件之實體裁判確定後，即生實
    質之確定力，除因增加經另案判決確定合於數罪併罰之其他
    犯罪，或原定應執行刑之數罪中有部分犯罪，因非常上訴、
    再審程序而經撤銷改判，或有赦免、減刑等情形，致原裁判
    定刑之基礎已經變動，或其他客觀上有責罰顯不相當之特殊
    情形，為維護極重要之公共利益，而有另定應執行刑之必要
    者外，法院應受原確定裁定實質確定力之拘束。又定應執行
    刑，不僅攸關國家刑罰權之行使，於受刑人之權益亦有重大
    影響，除顯無必要或有急迫情形外，法院於裁定前，允宜予
    受刑人以言詞、書面或其他適當方式陳述意見之機會，程序
    保障更加周全（最高法院110年度台抗字第489號裁定意旨參
    照）。
四、經查：
　㈠受刑人因犯違反毒品危害防制條例等罪，經臺灣臺中地方法
    院、臺灣雲林地方法院及本院分別判處如附表所示之刑，均
    經分別確定在案，有各該刑事判決及臺灣高等法院被告前案
    紀錄表在卷可稽。其中受刑人所犯如附表編號1 所示之罪為
    得易科罰金及得易服社會勞動之罪，編號2 至7 所示之罪為
    不得易科罰金及不得易服社會勞動之罪，固合於刑法第50條
    第1 項但書之規定，惟受刑人就上開數罪已請求檢察官聲請
    定應執行刑，有臺灣臺中地方檢察署刑法第50條第1項但書
    案件是否請求檢察官聲請定應執行刑調查表在卷可稽，自應
    依刑法第50條第2 項之規定，依同法第51條規定裁定定其應
    執行刑。茲檢察官向本院聲請定其應執行之刑，本院審核認
    聲請為正當，應定其應執行之刑。
　㈡受刑人所犯如附表編號2至3所示部分，係意圖販賣而持有第
    二級毒品共2罪，如附表編號4至7所示部分，係販賣第二級
    毒品共4罪，均無視於國家杜絕毒品犯罪之禁令，仍助長毒
    品散布及他人施用毒品，使施用毒品者沉迷毒癮而無法自拔
    ，輕則戕害施用者之身心健康，重則引發各種犯罪，而為社
    會治安敗壞之源頭，犯罪所生之危害不輕。又受刑人所犯如
    附表編號2 至3 所示之2 罪曾定應執行有期徒刑4 年8 月確
    定（臺灣臺中地方法院109年度訴字第1851號判決）；如附
    表編號5 至7 所示之3 罪曾定應執行有期徒刑4 年8 月確定
    （本院110年度上訴字第772號判決）。而附表編號1、4所示
    之罪與附表編號2至3、5至7所示之罪另定應執行刑，屬上開
    最高法院大法庭裁定意旨所指可重新定應執行刑之情況，尚
    不生抵觸原確定裁定實質確定力之問題。本院於裁定前，曾
    通知受刑人若對本件定應執行刑案件有意見欲表達，於文到
    5日內具狀陳述意見，並經受刑人表示意見，有本院110 年1
    1月4 日110中分高刑盈110聲2777字第10167號函、送達證書
    、陳述意見調查表、刑事陳述意見狀在卷可憑（本院卷第61
    至73頁）。參照前揭所述，本院就編號1 至7 所示各罪再定
    應執行之有期徒刑，應予審酌前開裁判內、外部界限之範圍
    ，並斟酌受刑人所犯均為毒品類型犯罪（分屬施用第二級毒
    品、意圖販賣而持有第二級毒品、販賣第二級毒品），前述
    犯罪行為之不法及罪責程度、各罪之關聯性、犯罪情節、次
    數及行為態樣、數罪所反應受刑人之人格特性與傾向、對受
    刑人施以矯正之必要性等，就其所犯前揭各罪為整體非難評
    價，另參酌曾定應執行刑部分之折算比例，定其應執行刑如
    主文所示。　
　㈢至受刑人表示：「定應執行刑案件一覽表附表編號2、3，定
    應執行有期徒刑4年8月，犯罪日期為108年底某日及『109年6
    月2日』，附表編號5、6、7，定應執行有期徒刑4年8月，犯
    罪日期為109年5月23日、109年5月26日、『109年6月2日』，
    然附表編號4之犯罪日期亦為『109年6月2日』，卻未與犯罪日
    期同為『109年6月2日』之附表編號3、7定應執行刑，顯然已
    致受刑人承受更不利益之刑」等語。按同一被告於同一案件
    中所受之數罪宣告，應併合處罰、定其應執行之刑，固無疑
    義，惟若係於不同之案件所受之數罪刑宣告，則應比較各案
    之確定日期，而以其中首先確定者作為基準，於此日之前，
    所犯之各罪，應合併定其應執行之刑（最高法院109年度台
    抗字第768號裁定意旨參照）。查本件檢察官聲請就附表所
    示之罪定應執行刑，附表編號2 至3 （判決確定日期為110 
    年2 月19日）及附表編號5至7（判決確定日期為110 年9 月
    9 日）屬同一案件定應執行刑之情形，與不同案件之附表編
    號1（判決確定日期為109 年10月13日，為最早確定之判決
    ）、編號4（判決確定日期為110 年7 月19日）再合併定應
    執行刑，則應以109 年10月13日作為基準，於該日期之前所
    犯之各罪，應合併定其應執行之刑。本院已審酌是否有於同
    時期犯同類罪質之多次犯行，因分別起訴、判刑而受過度不
    利益之刑事處遇，並依法量定應執行之刑，應無致受刑人承
    受更不利益之刑之情形，附此敘明。
據上論斷，應依刑事訴訟法第477條第1 項，刑法第50條第2 項
、第53條、第51條第5 款，裁定如主文。
中　　華　　民　　國　　110 　年　　11　　月　　25　　日
　　　　　　刑事第八庭　審判長法　官　林  清  鈞
                              法　官  黃  小  琴
                              法　官  郭  瑞  祥
以上正本證明與原本無異。
如不服本裁定，得於收受送達5日內向本院提出抗告書狀 (須附
繕本)。因疫情而遲誤不變期間，得向法院聲請回復原狀。

                              書記官  賴  淵  瀛
　　　　　　　　　　　　　　　
中　　華　　民　　國　　110 　年　　11　　月　　25　　日
附表：受刑人叢冠軍定其應執行之刑案件一覽表
 編　　　　　號  1 2 3  罪　　　　　名  毒品危害防制條例之 施用第二級毒品 毒品危害防制條例之 意圖販賣而持有第二級毒品 毒品危害防制條例之 意圖販賣而持有第二級毒品  宣　　告　　刑  有期徒刑2月 有期徒刑2年7月 有期徒刑3年2月    編號2至3曾定應執行有期徒刑4年8月   犯　罪　日　期  109 年6 月4 日　 108 年底某日 109 年6 月2 日 偵查（自訴）機關年   度   案   號  臺灣臺中地方檢察署109年度毒偵字 第2046號 臺灣臺中地方檢察署109年度偵字第17587號 臺灣臺中地方檢察署109年度偵字第17587號 最　後　　事 實 審 法　　院 臺灣臺中地方法院 臺灣臺中地方法院 臺灣臺中地方法院  案　　號 109年度簡字第1045號 109年度訴字第1581號 109年度訴字第1581號  判決日期 109 年9 月16日　 109 年11月30日 109 年11月30日　 確　 定　　判　 決 法　　院 臺灣臺中地方法院 臺灣臺中地方法院 臺灣臺中地方法院  案　　號 109年度簡字第1045號 109年度訴字第1851號 109年度訴字第1851號  判　　決確定日期 109 年10月13日  110 年2 月19日  110 年2 月19日  是否為得易科罰金、社會勞動之案件  是 否 否 備註  臺灣臺中地方檢察署109年度執字第15952號 臺灣臺中地方檢察署110年度執字第3607號 臺灣臺中地方檢察署110年度執字第3607號 
附表：受刑人叢冠軍定其應執行之刑案件一覽表
 編　　　　　號  4 5 6  罪　　　　　名  毒品危害防制條例之 販賣第二級毒品 毒品危害防制條例之 販賣第二級毒品 毒品危害防制條例之 販賣第二級毒品 宣　　告　　刑  有期徒刑3年10月 有期徒刑3年8月 有期徒刑3年8月    編號5至7曾定應執行有期徒刑4年8月   犯　罪　日　期  109 年6 月2 日  109 年5 月23日 109 年5 月26日 偵查（自訴）機關年   度   案   號  臺灣雲林地方檢察署109年度偵字第7846號 臺灣臺中地方檢察署109年度偵字第37643號 臺灣臺中地方檢察署109年度偵字第37643號 最　後　　事 實 審 法　　院 臺灣雲林地方法院 臺灣高等法院臺中分院 臺灣高等法院臺中分院  案　　號 110年度訴字第8號 110年度上訴字第772號 110年度上訴字第772號  判決日期 110 年6 月10日 110 年8 月17日 110 年8 月17日 確　 定　　判　 決 法　　院 臺灣雲林地方法院 臺灣高等法院臺中分院 臺灣高等法院臺中分院  案　　號 110年度訴字第8號 110年度上訴字第772號 110年度上訴字第772號  判　　決確定日期 110 年7 月19日 110 年9 月9 日 110 年9 月9 日 是否為得易科罰金、社會勞動之案件  否 否 否 備註  臺灣雲林地方檢察署110年度執字第1876號 臺灣臺中地方檢察署110年度執字第11648號 臺灣臺中地方檢察署110年度執字第11648號 
附表：受刑人叢冠軍定其應執行之刑案件一覽表
 編　　　　　號  7    罪　　　　　名  毒品危害防制條例之 販賣第二級毒品   宣　　告　　刑  有期徒刑3年8月     編號5至7曾定應執行有期徒刑4年8月    犯　罪　日　期  109 年6 月2 日   偵查（自訴）機關年   度   案   號  臺灣臺中地方檢察署109年度偵字第37643號   最　後　　事 實 審 法　　院 臺灣高等法院臺中分院    案　　號 110年度上訴字第772號    判決日期 110 年8 月17日   確　 定　　判　 決 法　　院 臺灣高等法院臺中分院    案　　號 110年度上訴字第772號    判　　決確定日期 110 年9 月9 日   是否為得易科罰金、社會勞動之案件  否   備註  臺灣臺中地方檢察署110年度執字第11648號